臺灣新北地方法院板橋簡易庭小額民事判決
111年度板小字第818號
原      告  王通池  

被      告  趙義長  
訴訟代理人  周彥均  
上列當事人間請求損害賠償事件，本院於民國111年4月21日言詞
辯論終結，判決如下：
    主      文
原告之訴及其假執行之聲請均駁回。
訴訟費用新臺幣壹仟元由原告負擔。
    事實及理由
一、原告主張：
　　被告於民國110年9月6日15時58分許，駕駛車牌號碼000-00
    號自用大貨車，行經新北市○○區○○路0段000巷00號往復興路
    方向時，因不慎勾到電線導致扯落原告之廣告招牌，致該廣
    告招牌受損，故請求被告賠償下列金額：
  ㈠工作損失新臺幣（下同）8,946元：
　　原告原任職環保局，每日工資1,491元，因處理本件事故請
    假6日，受有工作損失8,946元（1,491元×6）。
  ㈡營業損失5,000元：
　　招牌修復約7天，客人無法上門消費（洗髮180元15個、染髮
    800元、燙髮1,500元），致受有5,000元營業損失。
  ㈢招牌修復15,300元。
    以上總計29,246元。為此，依民法第184條第1項前段、第2
    項、第191條之2規定，提起本件訴訟，並聲明：⒈被告應給
    付原告29,246元，及自起訴狀繕本送達翌日起至清償日止，
    按週年利率百分之5計算之利息。⒉願供擔保，請准宣告假執
    行。
二、被告則以：
　　根據初步分析研判表，被告未有肇事因素。本件事故發生，
    依照原告主張，是因為被告駕駛貨車進入巷弄勾到纜線造成
    招牌毀損，但依照輸配電設備裝置規則表89-1所表示，架設
    架空線路支吊線、導線、電纜線，需與地面垂直間格至少4.
    7米，而被告事故發生後有在現場攝影，纜線高度只有3.9米
    ，不符規定，任何一輛超過2.45米的卡車經過都會造成損害
    ，故原告應該向架設纜線的設置廠商請求賠償而非向駕駛請
    求等語置辯，並聲明：原告之訴駁回。
三、本院之判斷：
  ㈠原告主張被告駕駛貨車進入巷弄勾到纜線造成原告招牌毀損
    致生損害之事實，業據其提出新北市政府警察局道路交通事
    故當事人登記聯單、估價單及現場照片等件為證；復經本院
    依職權向新北市政府警察局樹林分局調閱本次道路交通事故
    調查卷宗，核閱屬實；被告對於本次交通事故發生乙事不爭
    執，然對原告訴請侵權行為損害賠償乙節，則以前詞置辯。
    故本件爭點為：被告應否負侵權行為損害賠償之責？
  ㈡按因故意或過失，不法侵害他人之權利者，負損害賠償責任
    ，民法第184條第1項前段定有明文。是侵權行為所發生之損
    害賠償請求權，以有故意或過失不法侵害他人權利為其成立
    要件，若其行為並無不法，或其行為並無故意或過失，即無
    賠償之可言。又汽車、機車或其他非依軌道行駛之動力車輛
    ，在使用中加損害於他人者，駕駛人應賠償因此所生之損害
    ，但於防止損害之發生，已盡相當之注意者，不在此限，民
    法第191條之2定有明文。雖有舉證責任倒置之規定，由法律
    推定駕駛人侵害他人之行為係出於過失，然仍可由駕駛人舉
    反證推翻，如該損害非因駕駛人之過失所致時，即可免負賠
    償責任。
  ㈢另按支持物上之支吊線、導線、電纜與一般情形下可接近之地面、道路、軌道或水面等之垂直間隔，不得小於附表89～1所示值，輸配電設備裝置規則第89條第1款訂有明文，而依輸配電設備裝置規則表89～1所示，絕緣通訊導線與電纜於車道、停車場及巷道區域，距離地面道路之垂直間隔，應不得小於4.7公尺。查，現場經被告測量纜線離地高度僅3.9公尺，有被告提出之現場照片附卷可稽（見本院卷第89頁），顯已違反前開規定，則任一高度超過2.45公尺之車輛經過，均有可能造成勾到高度設置不足纜線之結果，故被告抗辯本件事故起因實係因現場纜線設置高度不足，被告已盡駕駛人之注意義務等語，堪可採信，被告並提出新北市政府警察局道路交通事故初步分析研判表記載被告駕駛尚未發現肇事因素附卷可考（見本院卷第87頁），故被告抗辯，應有理由。
  ㈣至原告另以民法第184條第1項前段、第2項規定訴請被告賠償
    損害部分，因被告已舉證證明業盡駕駛人注意義務，其並無
    肇事因素，則原告此部分主張，亦屬無據。
四、從而，原告依民法第184條第1項前段、第2項、第191條之2
    規定，提起本件訴訟，請求被告給付29,246元，及自起訴狀
    繕本送達翌日起至清償日止，按週年利率百分之5計算之利
    息，為無理由，應予駁回。原告之訴既經駁回，其假執行之
    聲請，亦失所依憑，應併予駁回。
五、本件事證已臻明確，兩造其餘之攻擊防禦方法及所提證據，
    於判決結果不生影響，爰不一一論列，併此敘明。
六、本件係小額訴訟事件，依民事訴訟法第436條之19第1項規定
    ，確定本件訴訟費用額為第一審裁判費1,000元，由原告負
    擔。
中　　華　　民　　國　　111 　年　　5 　　月　　19　　日
                  臺灣新北地方法院板橋簡易庭
                        法  官  陳怡親
以上正本係照原本作成。
如不服本判決，應於送達後20日內，向本院提出上訴狀，並表明
上訴理由（上訴理由應表明一、原判決所違背之法令及具體內容
。二、依訴訟資料可認為原判決有違背法令之具體事實。），如
於本判決宣示後送達前提起上訴者，應於判決送達後20日內補
提上訴理由書（須附繕本），如未於上訴後20日內補提合法上訴
理由書，法院得逕以裁定駁回上訴。
中　　華　　民　　國　　111　 年　　5 　　月　　19　　日
                        書記官  劉芷寧